【裁判字號】    95,交聲,1028
【裁判日期】    951229
【裁判案由】    違反道路交通管理處罰條例聲明異議
【裁判全文】
臺灣士林地方法院交通事件裁定        95年度交聲字第1028號
原處分機關  臺北市交通事件裁決所
異  議  人
即受處分人  甲○○
上列異議人即受處分人因違反道路交通管理處罰條例案件，對於
臺北市交通事件裁決所民國95年11月3 日北市裁二字第裁22-1AB
307384號裁決聲明異議（原舉發案號：臺北市政府交通局舉發違
反道路交通管理事件通知單北市交停字第1AB307384 號），本院
裁定如下：
    主  文
異議駁回。
    理  由
一、按道路交通安全規則第112 條第1 項第4 款規定：汽車停車
    時，在設有禁止停車標誌、標線之處所不得停車；又汽車駕
    駛人停車時，在設有禁止停車標誌、標線之處所停車者，處
    新臺幣（下同）600 元以上1,200 元以下罰鍰，道路交通管
    理處罰條例第56條第1 項第4 款定有明文。
二、原處分意旨略以：異議人即受處分人甲○○於民國95年9 月
    26日上午8 時54分許，將其所有車牌號碼QWH-962 號輕型機
    車停放於臺北市○○區○○路50號巷道路旁，經拍照逕行舉
    發「在設有禁止停車標誌之處所停車」違規，爰依道路交通
    管理處罰條例第56條第1 項第4 款，處罰鍰600 元。
三、異議意旨略以：伊為系爭車輛之車主，95年9 月26日當日系
    爭車輛係由魯思源駕駛，魯思源將車停在松勤路50號之一條
    死巷內，該巷為巷道路底並無出路，亦無行人，在松勤路上
    雖有人行道不可停車之標誌，然該巷並非在松勤路之正路上
    ，故不受人行道不可停車標誌之規範，再者，車子是停在一
    棵大樹下，故並無妨礙交通之問題，伊認為該處停車不應被
    開罰單，據此聲明異議云云。
四、經查：
  (一)本件異議人即受處分人甲○○所有之車牌號碼QWH-962 號輕
    型機車，於95年9 月26日上午8 時54分許，停放於臺北市○
    ○區○○路50號巷道路旁之事實，業據異議人之代理人魯思
    源自承在卷，並有舉發照片2 幀、臺北市政府交通局北市交
    停字第1AB307384 號舉發違反道路交通管理事件通知單影本
    附卷可稽，此部分事實洵堪認定。
  (二)按道路交通安全規則第112 條第1 項第4 款規定: 汽車（包
    括機器腳踏車，參道路交通安全規則第2 條第1 項第1 款）
    停車時，在設有禁止停車標誌、標線之處所不得停車。依此
    ，法規範課予人民遵守之義務核心乃在於設有禁止停車標誌
    、標線之處所不得停車，合先敘明。
  (三)證人即舉發本件違規事實之臺北市停車管理處交通助理員李
    國世到庭結證稱：違規人停車的地點是四四南村（現改為公
    民會館）周邊之人行道禁止停車區域，該處設有禁止停車之
    標誌（庭呈舉發照片），現在週遭都是屬於公園，此處是屬
    於禁止停車之公園周邊，我所拍攝的告示牌，與系爭車輛停
    放的距離不到10公尺，按照規定只要是有禁停標誌，就要取
    締，我是依法按照規定取締違規等語明確（參本院95年12月
    14日訊問筆錄），查證人李國世與異議人素昧平生，並無嫌
    隙，係依法執行勤務之公務員，當無設詞誣陷致己身負偽證
    重罪之必要，且證人所證本件查獲經過事實，具體明確，佐
    以證人證述已執行取締交通違規勤務19年，堪認證人應無誤
    判違規事實之虞，本院既查無證據足資證明證人有捏造事實
    違法取締之情事，則執勤人員本其維護交通秩序、安全職責
    所為之舉發，自應受到合法、正確之推定，其證言並無瑕疵
    而堪採信。
  (四)異議人雖辯以：該巷為路底，不受該人行道不可停車標誌之
    規範云云，惟查依卷附舉發違規之彩色照片2 幀顯示，該處
    已設有禁止停車之標誌，標誌上明示「騎樓、人行道、公園
    不得停車」，且此標誌緊鄰本件機車違規停車之處，是異議
    人所辯並非實情。異議人另辯以：車子是停在一棵大樹下，
    故並無妨礙交通之問題云云，惟查法規範課予人民遵守義務
    之核心僅在於設有禁止停車標誌之處所不得停車，而與該處
    所是否妨礙交通無涉，異議人若有疑義，自可循行政途徑向
    行政機關反應，是異議人所辯為卸責之詞，委不足採。
五、又本條例之處罰，受舉發違反道路交通管理事件之受處罰人
    ，認為受舉發之違規行為應歸責他人者，應於舉發違反道路
    交通管理事件通知單應到案日期前，檢附相關證據及應歸責
    人相關證明文件，向處罰機關告知應歸責人，處罰機關應即
    另行通知應歸責人到案依法處理。逾期未依規定辦理者，仍
    依本條例各該違反條款規定處罰，道路交通管理處罰條例第
    85條第1 項定有明文。本件異議人於接受舉發違反道路交通
    管理事件通知單後，應於舉發通知單所示之到案日期前，向
    處罰機關告知違規駕駛人，然異議人並未於規定時間內告知
    ，故本件以異議人為處罰對象，於法並無不合，附此敘明。
六、從而原處分機關審酌異議人違規情形，依道路交通管理處罰
    條例第56條第1 項第4 款之規定，對異議人違規行為裁處60
    0 元之罰鍰，核無不當。本件異議為無理由，應予駁回。
據上論斷，應依道路交通案件處理辦法第19條，裁定如主文。
中    華    民    國    95    年    12    月    29    日
                  交通法庭法  官  黃潔茹
以上正本證明與原本無異。
如不服本裁定應於送達後5 日內向本院提出抗告狀。
                          書記官  柳瑞宗
中    華    民    國    95    年    12    月    29    日


司法院資訊處製作；財團法人民間司法改革基金會備份。
